最　高　行　政　法　院　裁　定
                                      100年度裁字第874號
上  訴  人　黃正義
被 上訴 人　新北市政府稅捐稽徵處
代　表　人　許慈美
上列當事人間土地增值稅事件，上訴人對於中華民國100年1月31
日臺北高等行政法院99年度簡字第762號判決，提起上訴，本院
裁定如下：
　　主  文
上訴駁回。
上訴審訴訟費用由上訴人負擔。
　　理  由
一、按對於適用簡易程序之裁判提起上訴或抗告須經本院之許可
    ，其許可以訴訟事件所涉及之法律見解具有原則性者為限，
    行政訴訟法第235條定有明文。是當事人對於高等行政法院
    之簡易判決提起上訴時，其上訴狀或理由書對於該事件所涉
    及之法律見解具有原則性自應為相當之敘明，若未為敘明，
    或所敘明者與原則性無關，則本院自應不許可其上訴。
二、本件訴外人鄭根燦所有坐落新北市○○區○○段成福小段13
    7地號土地，於民國87年1月7日經臺灣板橋地方法院民事執
    行處以執宿字第5277號強制執行事件進行拍賣程序，由訴
    外人翁樹林拍定取得，經臺北縣政府稅捐稽徵處（嗣於99年
    12月25日改制為新北市政府稅捐稽徵處）依一般用地稅率核
    算應納土地增值稅新臺幣（下同）277,295元，並以87年1月
    16日北縣稅財字第381266號函請執行法院代為扣繳在案。
    嗣上訴人於98年8月21日以執行債權人身分，向被上訴人申
    請就系爭土地改依行為時土地稅法第39條之2規定免徵土地
    增值稅，經被上訴人所屬三鶯分處以上訴人居債權人地位申
    請免徵土地增值稅，於法未合為由，以99年1月29日北稅鶯
    一字第0990000569號函否准所請，上訴人不服提起訴願，經
    被上訴人重新審查，以99年4月12日北稅鶯一字第099000476
    0號函將99年1月29日北稅鶯一字第0990000569號函予以撤銷
    並仍否准所請。上訴人仍表不服，遂循序提起本件行政訴訟
    。
三、本件上訴雖以原審判決違背法令為由，惟核其上訴理由狀所
    載內容，係以上訴人依行政程序法第34條及第35條規定，就
    有利當事人之事項，於原審主張本件訴訟標的為請求被上訴
    人履行稅捐稽徵法第28條第2項規定義務，然原審法院卻未
    以上訴人之聲明為判決基礎，復未善盡職權調查之責，逕認
    當事人為不適格，且被上訴人否准上訴人減徵土地增值稅之
    申請並非行政處分，而率予駁回上訴人之訴，實有違禁止訴
    外裁判法則，其判決自屬當然違法等語，為其論據，無非就
    原審取捨證據、認定事實之職權行使，指摘其為不當，並無
    所涉及之法律見解具有原則性之情事，依首揭說明，其上訴
    自應不予許可，本件上訴為不合法，應予駁回。
四、據上論結，本件上訴為不合法。依行政訴訟法第249條第1項
    前段、第104條、民事訴訟法第95條、第78條，裁定如主文
    。
中　　華　　民　　國　　100　 年　　4　　 月　　7　　 日
                    最高行政法院第四庭
                        審判長法官　吳　明　鴻
                              法官　林　茂　權
                              法官　侯　東　昇
                              法官　黃　秋　鴻
                              法官　陳　國　成

以  上  正  本  證  明  與  原  本  無  異
中　　華　　民　　國　　100　 年　　4　　 月　　8　　 日
　　　　　　　　　　　　　　　書記官　吳　玫　瑩